臺灣板橋地方法院刑事判決　　　　　　　96年度易字第2351號
公　訴　人　臺灣板橋地方法院檢察署檢察官
被　　　告　甲○○
　　　　　　　　　　　號7樓
上列被告因竊盜案件，經檢察官提起公訴（96年度偵字第16752
號），嗣因被告於本院準備程序中就被訴事實為有罪之陳述，本
院告知被告簡式審判程序之旨，並聽取當事人之意見後，由本院
改依簡式審判程序進行，判決如下：
    主  文
甲○○犯如附表所示之罪，均為累犯，各宣告如附表所示之刑。
應執行有期徒刑玖月，扣案機車鑰匙壹支，沒收之。
    事  實
一、甲○○前於民國90年間，因施用第一、二級毒品案件，經本
    院以90年度訴字第825 號各判處有期徒刑8 月、6 月，定應
    執行有期徒刑1 年，並經臺灣高等法院以90年度上訴字第25
    34號判決駁回上訴確定；又於同年間，因恐嚇取財案件，經
    本院以90年度易字第2605號判處有期徒刑7 月，並經臺灣高
    等法院90年度上易字第3573號判決駁回上訴確定，上開三案
    件，嗣經臺灣高等法院以91年度聲字第461 號裁定應執行有
    期徒刑1 年6 月確定，有期徒刑部分甫於92年9 月17日縮短
    刑期執行完畢（於本案構成累犯）。詎仍不知悛悔，復意圖
    為自己不法之所有，分別於附表所示之時間、地點，趁四下
    無人注意之際，以自備鑰匙插入機車鑰匙孔啟動電門之方式
    ，竊取如附表所示之4 台機車得逞，以供己代步之用。嗣甲○○於96年7 月19日上午11時40分許，騎乘上開所竊BJX －
    018 號機車行經臺北縣三峽鎮○○路○ 段198 之1 號前，當
    場為警查獲，及扣得甲○○所有之前揭鑰匙1 支。甲○○並
    在未被有偵查權之公務員或機關發覺其為如附表編號1 至3
    號所示之竊盜犯行前，即向查獲警員自承該等部分犯行，並
    自願帶同警方至如附表編號1 至3 號所示之機車尋獲地點，
    並起出如附表編號2 、3 號所示之兩部遭竊重型機車。
二、案經臺北縣政府警察局三峽分局報請臺灣板橋地方法院檢察
    署檢察官偵查起訴。
    理  由
一、查本件被告甲○○所犯並非死刑、無期徒刑、最輕本刑為三
    年以上有徒刑之罪或高等法院管轄第一審案件，而其於準備
    程序進行中，被告先就被訴事實為有罪之陳述，經法官告知
    簡式審判程序之旨，並聽取公訴人及被告之意見後，本院認
    適宜改依簡式審判程序進行，爰依刑事訴訟法第273 條之1
    第1 項規定，由本院裁定進行簡式審判程序，合先敘明。
二、前揭事實，業據被告於警詢、偵查及本院審理時坦承不諱，
    核與證人即被害人戊○○、丁○、丙○○、乙○○於警詢證
    述之失竊情節相符合，復有扣押筆錄3 份、扣押物品目錄表
    1 份、蒐證及扣押物照片12幀、臺北縣政府警察局車輛尋獲
    電腦輸入單、贓物認領保管單各4 份等在卷可稽，並有被告
    所有之機車鑰匙1 把扣案可佐，足認被告之自白與事實相符
    。綜上，被告之犯行堪以認定，應依法論處。
三、核被告所為，均係犯刑法第320 條第1 項之竊盜罪。又上開
    4 罪，犯意各別，行為互殊，應分論併罰。查被告前於90年
    間，因施用第一、二級毒品案件，經本院以90年度訴字第82
　　5 號各判處有期徒刑8 月、6 月，定應執行有期徒刑1 年，
  　並經臺灣高等法院以90年度上訴字第2534號判決駁回上訴確
    定；又於同年間，因恐嚇取財案件，經本院以90年度易字第
    26 05 號判處有期徒刑7 月，並經臺灣高等法院90年度上易
    字第3573號判決駁回上訴確定，上開三案件，嗣經臺灣高等
    法院以91年度聲字第461 號裁定應執行有期徒刑1 年6 月確
    定，有期徒刑部分甫於92年9 月17日縮短刑期執行完畢，有
    臺灣高等法院被告前案紀錄表附卷可稽，其於前開有期徒刑
    執行完畢後之5 年以內故意再犯本案有期徒刑以上之罪，均
    為累犯，均應依法加重其刑。又被告所為如附表編號1 至3
    號所示竊盜犯行，雖業據被害人戊○○、丁○及丙○○向警
    方報案，，然被告在未被有偵查權之公務員或機關發覺其所
    為犯嫌前，即向警員自承上開部分犯行，並主動帶同警員前
    往如附表編號1 至3 號所示之尋獲地點，且起獲如附表編號
    2 、3 號所示之失竊機車，進而接受裁判，故如附表編號1
    至3 號所示犯行，悉合乎自首之要件，爰依刑法第62條前段
    規定，就上開犯行部分各減輕其刑，並依法先加重後減輕之
    。爰審酌被告之前科素行、及其犯罪動機、手段、及犯後坦
    承犯行等一切情狀，分別量處如附表所示之刑，並定執行刑
    如主文。又扣案之機車鑰匙1 支，為被告所有供其犯罪上開
    各竊盜犯行所用，業據其供承在卷，應依刑法第38條第1 項
    第2 款規定諭知沒收。
據上論斷，應依刑事訴訟法273 之1 第1 項、第299 條第1 項前
段，刑法第320 條第1 項、第47條第1 項、第62條前段、第51條
第5 款、第38條第1 項第2 款，刑法施行法第1 條之1 ，判決如
主文。
本案經檢察官鄧媛到庭執行職務。
中　　華　　民　　國　　96　　年　　8 　　月　　23　　日
                    刑事第十二庭    法　官  林淑婷
上正本證明與原本無異
如不服本判決應於送達後10日內向本院提出上訴狀
                                    書記官  林金良
中　　華　　民　　國　　96　　年　　8 　　月　　23　　日
 論罪科刑附表：
┌──┬───────┬──┬───┬──────┬───────┬─────┬────┐
│編號│犯罪時間及地點│罪名│被害人│失 竊 機 車 │　宣　告　刑  │科刑適用法│備    註│
│    │              │    │      │（價值－單位│              │條        │（機車尋│
│    │              │    │      │：新臺幣）  │              │          │獲時間、│
│    │              │    │      │            │              │          │地點）  │
├──┼───────┼──┼───┼──────┼───────┼─────┼────┤
│01  │96年7 月14日8 │竊盜│戊○○│BVN-200 號  │處有期徒刑貳月│刑法第320 │96年7 月│
│    │時許，在臺北縣│    │      │（8 千元）  │，扣案之機車鑰│條第1 項、│16日19時│
│    │三峽鎮○○路17│    │      │            │匙1 支，沒收之│第38 條 第│，在臺北│
│    │7 巷8 號前    │    │      │            │。            │1 項第2款 │縣三峽鎮│
│    │              │    │      │            │              │          │中山路21│
│    │              │    │      │            │              │          │9 巷1-1 │
│    │              │    │      │            │              │          │號旁    │
├──┼───────┼──┼───┼──────┼───────┼─────┼────┤
│02  │96年7 月16日10│竊盜│丁○  │P53-418 號  │處有期徒刑月│同上      │96年7 月│
│    │時許，在臺北縣│    │      │（3 萬元）  │，扣案之機車鑰│          │19日12時│
│    │三峽鎮○○路21│    │      │            │匙1 支，沒收之│          │15分，在│
│    │9 巷1 之1 號前│    │      │            │。            │          │臺北縣三│
│    │              │    │      │            │              │          │峽鎮永安│
│    │              │    │      │            │              │          │街26號旁│
├──┼───────┼──┼───┼──────┼───────┼─────┼────┤
│03  │96年7 月18日凌│竊盜│丙○○│M95-360 號  │處有期徒刑月│同上      │96年7 月│
│    │晨0時 許，在臺│    │      │（2 萬元）  │，扣案之機車鑰│          │19日12時│
│    │北縣三峽鎮永安│    │      │            │匙1 支，沒收之│          │10分，在│
│    │街26號前      │    │      │            │。            │          │臺北縣三│
│    │              │    │      │            │              │          │峽鎮復興│
│    │              │    │      │            │              │          │路46號前│
├──┼───────┼──┼───┼──────┼───────┼─────┼────┤
│04  │96年7 月19日凌│竊盜│乙○○│BJX-018 號  │處有期徒刑肆月│同上      │96年7 月│
│    │晨1時 許，在臺│    │      │（2 萬元）  │，扣案之機車鑰│          │19日12時│
│    │北縣三峽鎮復興│    │      │            │匙1 支，沒收之│          │5 分，在│
│    │路46號前      │    │      │            │。            │          │臺北縣三│
│    │              │    │      │            │              │          │峽鎮介壽│
│    │              │    │      │            │              │          │路1 段19│
│    │              │    │      │            │              │          │8 之1 號│
├──┴───────┴──┴───┴──────┴───────┴─────┴────┤
│應執行刑：處有期徒刑玖月，扣案之機車鑰匙1 支，沒收之。                                │
└───────────────────────────────────────────┘
附錄本案論罪科刑法條全文
刑法第320條
意圖為自己或第三人不法之所有，而竊取他人之動產者，為竊盜
罪，處五年以下有期徒刑、拘役或五百元以下罰金。
意圖為自己或第三人不法之利益，而竊佔他人之不動產者，依前
項之規定處斷。
前二項之未遂犯罰之。
